臺灣臺南地方法院刑事判決
110年度交易字第344號
聲  請  人  臺灣臺南地方檢察署檢察官
被      告  邱偉智


            李佳嶸


上列被告因過失傷害案件，經檢察官聲請簡易判決處刑（110年
度調偵字第590號），本院認為不宜逕以簡易判決處刑（110年度
交簡字第956號），而改依通常程序審理，本院判決如下：
    主  文
本件均公訴不受理。
    理  由
一、公訴意旨：如附件檢察官聲請簡易判決書所載（如附件） 
    。
二、按告訴乃論之罪，告訴人於第一審辯論終結前得撤回其告訴
    ，又告訴經撤回者，應諭知不受理之判決，刑事訴訟法第23
    8條第1項、第303條第3款分別定有明文。
三、查本件告訴人邱偉智、邱禹峰告訴被告李佳嶸過失傷害案件
    ，及告訴人李佳嶸告訴被告邱偉智案件，檢察官聲請簡易判
    決書認均係觸犯刑法第284條前段之過失傷害罪，依同法第2
    87條前段之規定，須告訴乃論。茲因告訴人李佳嶸、邱偉智
    、邱禹峰均具狀撤回告訴（本院簡字卷第19至23頁、第25至
    29頁、本院易字卷第19頁），依照首開說明，本件爰不經言
    詞辯論，逕為諭知不受理之判決。
據上論斷，應依刑事訴訟法第303條第3款、第307條判決如主文
。
中　　華　　民　　國　　110 　年　　5 　　月　　6 　　日
　　　　　　　　　刑事第十庭    法　官　陳淑勤
以上正本證明與原本無異。
如不服本判決應於收受本判決後20日內向本院提出上訴書狀，並
應敘述具體理由。其未敘述上訴理由者，應於上訴期間屆滿後20
日內向本院補提理由書狀（均須按他造當事人之人數附繕本）「
切勿逕送上級法院」。
　　　　　　　　　　　　　　　　書記官　盧昱蓁
中　　華　　民　　國　　110 　年　　5 　　月　　6 　　日
【附件】
臺灣臺南地方檢察署檢察官聲請簡易判決處刑書　
                                    110年度調偵字第590號
　　被　　　告　邱偉智　男　44歲（民國00年0月0日生）
　　　　　　　　　　　　住○○市○區○○路00號11樓
　　　　　　　　　　　　國民身分證統一編號：Z000000000號
　　　　　　　　李佳嶸　男　19歲（民國00年00月00日生）
　　　　　　　　　　　　住○○市○○區○○路000號14樓
　　　　　　　　　　　　國民身分證統一編號：Z000000000號
上列被告等因過失傷害案件，業經偵查終結，認為宜以簡易判決
處刑，茲將犯罪事實及證據並所犯法條分敘如下：
　　　　犯罪事實
一、邱偉智於民國109年8月18日7時51分許，騎乘車牌號碼000-0
    000號普通重型機車搭載邱禹峰，沿臺南市東區莊敬路自北
    往南方向行駛，原應注意汽車行駛時，轉彎車應讓直行車先
    行，而依當時天候晴、日間自然光線、路面乾燥、無缺陷、
    無障礙物、視距良好之情狀，客觀上並無不能注意之情形，
    竟疏於注意及此，行經該路段與莊敬路57巷之交岔路口時，
    貿然右轉，適同向右後李佳嶸騎乘車牌號碼000-0000號重型
    機車行駛至此，亦疏未注意汽車行駛時，駕駛人應注意車前
    狀況，並隨時採取必要之安全措施，貿然前行，雙方因而發
    生碰撞，致邱偉智受有右側手肘擦傷、右側膝部擦傷之傷害
    ；邱禹峰受有下背和骨盆挫傷、右側手肘擦傷、右側手部擦
    傷、雙側膝部擦傷之傷害；李佳嶸受有右側足部挫傷、右側
    足部開放性傷口之傷害。
二、案經邱偉智、邱禹峰、李佳嶸訴由臺南市政府警察局第一分
    局報告偵辦。
　　　 證據並所犯法條
一、訊據被告邱偉智、李佳嶸雖坦承於上揭時地與告訴人李佳嶸
    、邱偉智發生碰撞一情不諱，然邱偉智辯稱：對方的錯，我
    當時要右轉57巷，對方是從路邊出來，他要先讓路上的車先
    行云云；被告李佳嶸於警詢辯稱：對方在我的左前方，當時
    對方右轉沒有打方向燈，於是我就朝對方車身撞過去，事故
    前有看到對方在我的左前方距離約3-4公尺，發現危險時有
    馬上按煞車，但是仍來不及云云。惟上揭犯罪事實，業據告
    訴人李佳嶸、邱偉智、邱禹峰指訴綦詳，復有道路交通事故
    現場圖、道路交通事故調查報告表（一）（二）、台南新樓
    醫院診斷證明書3紙及現場照片23幀附卷可佐。按汽車行駛
    至交岔路口，轉彎車應讓直行車先行，且汽車行駛時，駕駛
    人應注意車前狀況，並隨時保持必要之安全措施，道路交通
    安全規則第102條第1項第7款、第94條第3項分別定有明文。
    被告2人於前揭時地駕車本應注意遵守上揭規定，且依當時
    情形又無不能注意之情事，被告竟疏於注意及此，致與告訴
    人騎乘之機車發生碰撞，造成告訴人受有前揭傷害，被告顯
    有過失，且被告過失行為與告訴人之受傷具有相當因果關係
    ，被告2人上揭所辯，顯係臨訟缷責之詞，委無足採，本件
    事證明確，其等罪嫌應堪認定。
二、核被告2人所為，均係犯刑法第284條前段之過失傷害罪嫌。
三、依刑事訴訟法第451條第1項聲請逕以簡易判決處刑。　　
　　此　　致
臺灣臺南地方法院
中　　華　　民　　國　 110　　年　　3 　　月　　16　　日
　　　　　　　　　　　　　　　檢察官  周文祥
本件證明與原本無異
中　　華　　民　　國　 110　　年　　3 　　月　　22　　日
                              書記官  鍾明智
所犯法條：
中華民國刑法第284條
因過失傷害人者，處 1 年以下有期徒刑、拘役或 10 萬元以下
罰金；致重傷者，處 3 年以下有期徒刑、拘役或 30 萬元以下
罰金。

附記事項：
本件係依刑事訴訟法簡易程序辦理，法院簡易庭得不傳喚被告、
輔佐人、告訴人、告發人等出庭即以簡易判決處刑；被告、被害
人、告訴人等對告訴乃論案件如已達成民事和解而要撤回告訴或
對非告訴乃論案件認有受傳喚到庭陳述意見之必要時，請即另以
書狀向簡易法庭陳述或請求傳訊。